臺灣高雄地方法院刑事判決　　　　　　 96年度交簡上字第3號
上　訴　人
即　被　告　乙○○
上列上訴人即被告因公共危險案件，不服本院高雄簡易庭民國95
年9 月27日95年度交簡字第2515號所為第一審判決（聲請簡易判
決處刑書案號：臺灣高雄地方法院檢察署95年度偵字第20564 號
），提起上訴，本院管轄之第二審合議庭依簡式審判程序審理，
判決如下
    主  文
上訴駁回。
    事  實
一、乙○○明知服用酒類達不能安全駕駛之程度時，不得駕駛動
    力交通工具，於民國（下同）95年7 月31日晚間9 時許，在
    高雄市○○路某海產店飲酒，於同日晚間10時許飲酒完畢，
    致其控制力及注意力已達不能安全駕駛動力交通工具之程度
    ，仍於同日晚間10時20分許，駕駛車牌號碼D9－4166號自小
    客車，沿高雄市新興區○○○路由東往西方向行駛至林森一
    路口，因酒後反應及控制方向之能力變差，致行車不穩，不
    慎碰撞同向行駛在前停等紅燈之丙○○駕駛之車牌號碼D5－
    3031號自小客車，經警當場施以檢測，得知乙○○呼氣酒精
    濃度含量達每公升0.91毫克，始發現上情。
二、案經高雄市政府警察局新興分局報請高雄地方法院檢察署檢
    察官偵查後聲請以簡易判決處刑。
    理  由
一、上訴人即被告乙○○上訴意旨略以：被告坦承上開犯行，然
    原審量刑及易科罰金之標準過重，且誤認被告係累犯，均有
    違誤，請求從輕發落，並宣告緩刑等語。
二、前開犯罪事實，業據被告乙○○於警詢、偵訊及審理時均坦
    承不諱（見警卷第1 至3 頁、偵卷第5 、16頁、本院卷第23
    頁），而與證人丙○○於警訊中證述（見警卷第4 至5 頁）
    互核相符，復有測試觀察記錄表、酒精濃度呼氣測試報告單
    、道路交通事故現場圖各1 份、觀察紀錄表報告書2 份、現
    場蒐證照片4 張為證（見警卷第11至15、17至19頁）。按刑
    法第185 條之3 規定所謂「不能安全駕駛」，乃抽象危險犯
    ，並不以發生具體危險為必要，對於呼氣酒精濃度已達每公
    升0.55毫克（0.55MG/L）以上，肇事率為一般正常人之10倍
    ，認為已達不能安全駕車之標準，此業經法務部88年5 月18
    日以法88檢字第001669號函告週知，應為絕對不能安全駕駛
    動力交通工具。又當人飲酒後，若以呼氣酒精濃度測試器測
    得之呼氣濃度達到每公升0.5 毫克時（約合體內血液中酒精
    濃度100MG /DL） ，反應較慢，感覺減低，將影響駕駛；達
    到每公升0.7 5 毫克時，思考與個性行為均會改變；達到每
    公升1.0 毫克時，步態不穩，噁心嘔吐，精神混惑不清晰；
    達到每公升1.5 毫克時，說話不清楚，感覺喪失，視力模糊
    ；達到每公升2. 0毫克時，體溫與血糖均降低，肌肉控制差
    ，甚至會導致癲癇發作；達到每公升3.5 毫克時，則已經神
    智不清，反射減低，甚至呼吸抑制，亦業據行政院國軍退除
    役官兵輔導委員會臺北榮民總醫院以民國88年8 月5 日（88
    ）北總內字第26868 號函釋明確。查被告乙○○所測得吐氣
    之酒精濃度高達每公升0.91毫克，有上開酒精濃度呼氣測試
    報告單足憑（見警卷第12頁），依據上開研究報告有關駕駛
    人酒後駕車行為表現之結論，足認被告因飲酒已至駕駛技巧
    障礙，視覺及行為反應不能安全駕駛動力交通工具無疑。又
    被告酒後於前揭時、地駕駛汽車因不勝酒力，碰撞同向行駛
    在前停等紅燈之丙○○所駕上開自小客車，更徵其因酒後駕
    控能力降低，已無法安全駕駛。從而本件事證明確，被告犯
    行洵堪認定。
三、核被告乙○○所為，係犯刑法第185 條之3 之不能安全駕駛
    動力交通工具罪。原審審酌被告坦認犯行，前因酒後不能安
    全駕駛之犯行，經臺灣雲林地方法院判處罰金銀元18,000元
    確定，經執行完畢後，仍不知悔改，再為本件犯行，且測得
    其呼氣之酒精濃度高達每公升0.91毫克，仍貿然駕駛上路，
    且已肇事，雖未構成他人傷亡，但足見其對參與交通往來之
    人車具有高度危險性，顯然蔑視法律，而不知悔改，並衡酌
    上開各情及其犯罪情節、職業、經濟狀況小康等一切情狀，
    依刑事訴訟法第449 條第1 項，刑法第185 條之3 、第41條
    第1 項前段，刑法施行法第1 條之1 ，逕以簡易判決量處被
    告有期徒刑5 月，如易科罰金，以新台幣3,000 元折算1 日
    ，其認事用法均無違誤，量刑亦稱妥適。被告固以其非累犯
    ，原審引用刑法第47條第1 項規定，加重其刑，復未詳予審
    酌刑法第57條規定，予以量刑，且未考量被告坦承犯行，態
    度誠懇，決心悔過，宣告緩刑為由，提起上訴，請求輕判並
    宣告緩刑云云。惟查：原審判決所諭知之主文、認定之事實
    及論據之理由，均未以被告有累犯之情事，更未曾以累犯之
    例加重被告所犯之刑，足見原審判決論引法條欄所引據之「
    刑法第47條第1 項」顯屬贅載，應予刪除。又原審已審酌被
    告坦認犯行，再犯本件酒後不能安全駕駛犯行，顯然不知悔
    改等上開一切情狀，予以量刑，並衡酌其犯罪情節、職業、
    經濟狀況小康等一切情形，諭知折算易科罰金之標準，且未
    宣告緩刑，其認事用法，均無不當，被告上開上訴理由，為
    無理由，應予駁回。
據上論斷，依刑事訴訟法第455 條之1 第1 項、第3 項、第368
條，判決如主文。
本案經檢察官甲○○到庭執行職務。
中　　華　　民　　國　　96　　年　　 3　　月　　21　　日
                      交通法庭審判長法  官  高思大
                                    法  官  葉啟洲
                                    法　官  方錦源
以上正本證明與原本無異。
本判決不得上訴。
中　　華　　民　　國　　96　　年　　3 　　月　　21　　日
                                    書記官  鄧思辰
附錄本件論罪科刑法條：中華民國刑法第185條之3
服用毒品、麻醉藥品、酒類或其他相類之物，不能安全駕駛動力
交通工具而駕駛者，處1 年以下有期徒刑、拘役或3 萬元以下罰
金。
